【裁判字號】    99,上訴,660
【裁判日期】    990609
【裁判案由】    毒品危害防制條例
【裁判全文】
臺灣高等法院刑事判決                 99年度上訴字第660號
上  訴  人
即  被  告  乙○○
指定辯護人  本院公設辯護人  郭書益
上列上訴人因毒品危害防制條例案件，不服臺灣桃園地方法院98
年度訴字第1002號，中華民國98年12月31日第一審判決（起訴案
號：臺灣桃園地方法院檢察署98年度偵字第15196、19388號），
提起上訴，本院判決如下：
    主  文
原判決撤銷。
乙○○販賣第二級毒品，共十罪，所處之刑及沒收部分，分別如
附表一主文欄所載。應執行有期徒刑捌年陸月，扣案如附表二編
號一所示之甲基安非他命沒收銷燬之；扣案如附表二編號一所示
之空包裝袋及編號二至四所示之物均沒收；未扣案因販賣第二級
毒品犯罪所得之財物新臺幣貳萬參仟玖佰元沒收之，如全部或一
部不能沒收時，以其財產抵償之。
    事  實
一、乙○○明知甲基安非他命為毒品危害防制條例第2條第2項第
    2款所列管之第2級毒品，不得非法持有、販賣，竟仍意圖營
    利，基於販賣第二級毒品甲基安非他命之犯意，分別於如附
    表一所示之時間、地點，以如附表一所示方式，先後販賣第
    二級毒品甲基安非他命予賴明照、王翰祥各三次、A1（真實
    姓名年籍詳卷，下稱A1）、范源仁各一次、賴秋燕二次（販
    賣之金額、數量等交易方式均詳如附表一所示）。嗣經桃園
    縣政府警察局八德分局員警於民國98年7月11日下午3時35分
    許，持搜索票至乙○○位於桃園縣八德市榮友新村四○號住
    處搜索，並扣得附表二編號一所示之甲基安非他命13包及附
    表二所示乙○○所有供本件販賣第二級毒品甲基安非他命犯
    罪所用之物，而循線查獲。
二、案經桃園縣政府警察局八德分局報請臺灣桃園地方法院檢察
    署檢察官偵查起訴。
    理  由
壹、程序方面：按被告以外之人於審判外之陳述，雖不符前4條
    之規定，而經當事人於審判程序同意作為證據，法院審酌該
    言詞陳述或書面陳述作成時之情況，認為適當者，亦得為證
    據；當事人、代理人或辯護人於法院調查證據時，知有第15
    9條第1項不得為證據之情形，而未於言詞辯論終結前聲明異
    議者，視為有前項之同意；刑事訴訟法第159條之5定有明文
    。此乃第159條第1項所容許，得作為證據之例外規定之一。
    經查，檢察官、被告及辯護人就本判決下引之證據，均表示
    同意作為證據(見本院卷第38頁背面、39頁)，復於言詞辯論
    終結前，均未聲明異議，是依上開說明，自均有證據能力。
貳、實體事項
  一、上揭犯罪事實，業據被告乙○○審理時坦承不諱（見原審
      卷(二)第13背面-15頁、本院卷第58及背面），核與證人賴
      明照、賴秋燕、A1、范源仁、王漢祥證述情節相符（見偵
      15196卷(一)第130-135、154-155、184-185、194-195、
      209-211、224-225頁），復有桃園縣政府警察局八德分局
      搜索扣押筆錄、扣押物品目錄表、帳冊等件附卷可按（見
      上開偵卷第17-21頁），且有扣案如附表二所示之物可佐
      。而於查獲現場扣得之13小包白色晶體，經送請內政部警
      政署刑事警察局分別以氣相層析/質譜分析法及核磁共振
      分析法鑑定，認均含第二級毒品甲基安非他命成分，驗前
      總毛重13.59公克（空包裝總重約2.47公克），0.08公克
      已因鑑定用罄，純度92％，依據抽測純度值，推估驗前總
      純質淨重約10.23公克等情，亦有內政部警政署刑事警察
      局98年10月5日刑鑑字第0980130942號鑑定書一紙在卷可
      參（見原審卷第39頁），是被告上揭任意性自白與事實相
      符，堪以採信。至於被告上訴意旨辯稱附表一編號一至五
      、七於偵查中亦有自白云云。惟查，就附表一編號一至三
      、五販賣毒品之事實，被告於偵查中係辯稱：伊沒有賣給
      賴明照、老范（范源仁），「阿茂」（指A1)跟伊買毒品
      ，但未給錢云云(見偵卷(二)第112、113頁)，足認就附表一
      編號一至三及五之犯罪事實，被告於偵查中已否認有販賣
      犯行。而附表一編號四之事實，被告於原審已坦承：伊交
      付甲基安非他命予「阿茂」，「阿茂」有交付1千元等語(
      見原審卷(二)第14頁背面)，是被告於偵查中就並未完全就
      販賣毒品予「阿茂」之全部事實為自白堪予認定。又被告
      就販賣甲基安非他命予賴秋燕部分，於偵查中係坦承：97
      年5、6月間賣予賴秋燕等語（見偵卷(二)第112頁)，而此係
      附表一編號六之犯罪事實，編號七係被告97年10月間某日
      ，以3千5百元之價格出售甲基安非他命予賴秋燕，此迭經
      被告於原審坦承在卷(見原審卷(二)第14頁背面)，足認被告
      就附表一編號七之犯罪事實於偵查中並未自白，則被告辯
      稱於偵查中就上開犯罪事實亦有自白，顯與卷證資料不符
      ，當非可採。從而，本件事證明確，被告犯行洵堪認定，
      應予依法論科。
  二、論罪科刑
    (一)、新舊法比較：被告行為後，毒品危害防制條例第4條於9
        8年5月20日修正公布，並於公布日起至第3日即98年5月
        22日發生效力。據此，本案應依刑法第2條第1項「按行
        為後法律有變更者，適用行為時之法律，但行為後之法
        律有利於行為人者，適用最有利於行為人之法律」之規
        定，依「從舊從輕」原則而為比較，爰說明如下：
      1、修正前毒品危害防制條例第4條第2項規定，製造、運
         輸、販賣第二級毒品者，處無期徒刑或7年以上有期徒
         刑，得併科新臺幣7百萬元以下罰金。而依修正後同條
         項之規定，製造、運輸、販賣第二級毒品者，處7年以
         上有期徒刑，得併科新臺幣1千萬元以下罰金。是以經
         比較新舊法律適用之結果，以修正前之毒品危害防制
         條例第4條第2項對被告較為有利。
      2、修正前毒品危害防制條例第17條規定：犯第4條第1項
         至第4項、第5條第1項至第4項前段、第6條第1項至第4
         項、第7條第1項至第4項、第8條第1項至第4項、第10
         條或第11條第1項、第2項之罪，供出毒品來源，因而
         破獲者，得減輕其刑。修正後同條係規定：犯第4條至
         第8條、第10條或第11條之罪，供出毒品來源，因而查
         獲其他正犯或共犯者，減輕或免除其刑；犯第4條至第
         8條之罪於偵查及審判中均自白者，減輕其刑。則按修
         正後之規定，行為人若有自白犯罪之情形，屬必減輕
         其刑，是就此部分自以修正後毒品危害防制條例之規
         定對被告較為有利。
      4、查附表一編號六、八至一０，被告於偵查及審理中均
         自白犯行，而合於自白減輕之規定，是經新舊法整體
         比較適用結果，以適用修正後即裁判時之毒品危害防
         制條例第4條第2項及第17條第2項等規定，對被告較為
         有利。又附表一編號一、二之犯行，既僅能認定係於9
         8年5、6月所犯，則以有利於被告之法律適用，自應認
         定係毒品危害防制條例修正前所為而適用修正前之法
         律。附表一編號三，被告行為時，新修正毒品危害防
         制條例己生效力，自應適用新法，而無比較之問題。
         附表一編號四、五、七之犯行，被告行為後法律已修
         正，依上開說明，以修正前之法律對被告較為有利，
         此部分，自應適用修正前即行為時之毒品危害防制條
         例規定予以論科，合先指明。
    (二)、查甲基安非他命係毒品危害防制條例第2條第2項第2款
        所列管之第二級毒品。核被告就附表一編號一、二、四
        、五、七所為，均係犯修正前毒品危害防制條例第4條
        第2項之販賣第二級毒品罪；就附表一編號三、六、八
        至一○所為，均係犯修正後毒品危害防制條例第4條第2
        項之販賣第二級毒品罪。被告持有甲基安非他命後販賣
        ，其持有之低度行為各為販賣之高度行為所吸收，均不
        另論罪。被告所犯上開十罪間，犯意各別、行為互殊，
        應予分論併罰。被告於偵查及審判中，對於如附表一編
        號六、八至一○所示之販賣第二級毒品甲基安非他命各
        次犯行，自白犯行不諱，有檢察官訊問筆錄、原審審理
        及本院審理筆錄在卷可憑（見上開偵卷(一)第117-118頁
        、卷(二)第112頁、原審卷(二)第14背面-15頁、本院卷第58
        頁及背面），符合修正後毒品危害防制條例第17條第2
        項之規定，自應依該條規定就被告所犯如附表一編號六
        、八至一○所示之四次販賣第二級毒品罪，減輕其刑。
        末查，犯販賣第二級毒品之罪，供出毒品來源，因而查
        獲其他正犯或共犯者，減輕或免除其刑，固為毒品危害
        防制條例第17條第1項所明定，然被告供出其毒品來源
        「甲○○」及「婉婷」，經桃園縣政府八德分局偵辦，
        「婉婷」之身分仍待查證，甲○○原即經毒品案通緝，
        並於98年10月14日經桃園縣政府警察局中壢分局查緝到
        案，此有園縣政府警察局八德分局99年4月26日德警分
        刑字第0993015909號函在卷可佐(見本院卷第44頁)，再
        徵諸甲○○並無販賣毒品之案件經偵辦，有甲○○之前
        科紀錄表在卷可憑(見本院卷第35背面-3 6背面頁)，足
        見本件並無因被告之供出毒品來源而查獲其他正犯或共
        犯，是自無依上開條例第17條第1項減輕被告其刑之適
        用，附此敘明。
    (三)、原審以被告罪證明確而論罪科刑，固非無見，惟(一)新修
        正毒品危害防制條例，縱採用總統公告後6個月生效後
        之見解，則新修正部分應係於98年11月20日發生效力，
        原判決謂於98年10月20日發生效力，難認有據，況新修
        正之條文應係於98年5月22日生效，已如上述，是原判
        決用法難認妥適；(二)附表一編號三之事實，應適用新修
        正毒品危害防制條例第4條第2項，原判決依修正前毒品
        危害防制條例第4條第2項論罪科刑，亦有違誤。被告上
        訴主張原判決有未適用毒品危害防制條例第17條第1、2
        項減刑之不當，雖無理由，惟原判既有上開違誤，自應
        由本院予以撤銷。爰審酌被告明知毒品煙癮危害之烈，
        而販賣毒品之行為乃煙毒禍害之源，流毒所及非僅多數
        人之生命、身體受戕害，且社會、國家之法益亦不能免
        ，卻販賣第二級毒品，且販賣對象非微，對社會治安及
        國民健康之危害甚鉅，及其犯後態度等一切情狀，分別
        量處如主文所示之刑，並定應執行之刑。又扣案如附表
        二編號一所示之甲基安非他命13包，係第二級毒品沒收
        銷燬之，鑑驗中費失之毒品無庸再宣告沒收銷燬；附表
        二編號一所示用以包裝同表編號一所示甲基安非他命之
        空塑膠袋13只（空包裝袋總重約二點四七公克），係用
        以包裝毒品，防其裸露、潮溼、便於攜帶販賣之用，係
        被告意圖營利而販賣毒品時所用之物，應依毒品危害防
        制條例第19條第1項規定宣告沒收；附表二編號二之帳
        冊一頁（見上開偵卷卷(一)第40頁），為被告所有用以販
        賣第二級毒品甲基安非他命予王漢祥之物，是供犯罪所
        用之物；扣案之磅秤1台，為被告所有用以販賣本件附
        表一所示之甲基安非他命予賴明照、A1、范源仁、賴秋
        燕及王漢祥之物，亦是供犯罪所用之物；扣案之行動電
        話門號0000000000之手機1支(含SIM卡)，為被告與賴明
        照、賴秋燕聯繫販賣第二級毒品甲基安非他命所用，均
        應依同條例第19條第1項前段之規定，分別在各該販賣
        第二級毒品犯罪項下併予宣告沒收。另被告如附表一所
        示(編號三除外)販賣第二級毒品海洛因犯罪分別所得新
        臺幣（下同）4千元、4千5百元、1千元、5百元、3千5
        百元、3千5百元、3千9百元，雖未扣案，惟既屬其所有
        ，仍應依毒品危害防制條例第19條第1項之規定，分別
        在該販賣第二級毒品犯罪項下，宣告沒收，如全部或一
        部不能沒收時，均以其財產抵償之。其餘經警所查扣之
        電話簿、帳冊7頁、吸食器1組、分裝袋76個、吸管9支
        、監視器鏡頭2支、DVD主機一台、油燈1罐、手機1支，
        雖均為被告所有之物，然均無證據證明與本案有何關連
        ，爰均不另為沒收之宣告。
據上論斷，應依刑事訴訟法第369條第1項前段、第364條、第299
條第1項前段，修正前、後毒品危害防制條例第4條第2項，第17
條第2項、第18條第1項前段、第19條第1項前段，刑法11條前段
、第2條第1項、第51條第5款條，判決如主文。
本案經檢察官何明楨到庭執行職務。
中    華    民    國    99    年    6     月    9     日
                  刑事第二十二庭審判長法  官  郭雅美
                                      法  官  李麗珠
                                      法  官  洪于智
以上正本證明與原本無異。
如不服本判決，應於收受送達後10日內向本院提出上訴書狀，其
未敘述上訴之理由者並得於提起上訴後10日內向本院補提理由書
（均須按他造當事人之人數附繕本）「切勿逕送上級法院」。
                                      書記官  強梅芳
中    華    民    國    99    年    6     月    10    日
附錄：本案論罪科刑法條全文
修正前毒品危害防制條例第4條
製造、運輸、販賣第一級毒品者，處死刑或無期徒刑；處無期徒
刑者，得併科新臺幣 1 千萬元以下罰金。
製造、運輸、販賣第二級毒品者，處無期徒刑或 7 年以上有期
徒刑，得併科新臺幣 7 千萬元以下罰金。
製造、運輸、販賣第三級毒品者，處 5 年以上有期徒刑，得併
科新臺幣 5 百萬元以下罰金。
製造、運輸、販賣第四級毒品者，處 3 年以上 10 年以下有期
徒刑，得併科新臺幣 3 百萬元以下罰金。
製造、運輸、販賣專供製造或施用毒品之器具者，處 1 年以上
7 年以下有期徒刑，得併科新臺幣 1 百萬元以下罰金。
前五項之未遂犯罰之。
修正後毒品危害防制條例第4條
製造、運輸、販賣第一級毒品者，處死刑或無期徒刑；處無期徒
刑者，得併科新臺幣 2 千萬元以下罰金。
製造、運輸、販賣第二級毒品者，處無期徒刑或 7 年以上有期
徒刑，得併科新臺幣 1 千萬元以下罰金。
製造、運輸、販賣第三級毒品者，處 5 年以上有期徒刑，得併
科新臺幣 7 百萬元以下罰金。
製造、運輸、販賣第四級毒品者，處 3 年以上 10 年以下有期
徒刑，得併科新臺幣 3 百萬元以下罰金。
製造、運輸、販賣專供製造或施用毒品之器具者，處 1 年以上
7 年以下有期徒刑，得併科新臺幣 1 百萬元以下罰金。
前五項之未遂犯罰之。
附表一：
┌──┬─────┬───────────┬─────────────┐
│編號│ 交易時地 │   交易方式           │    主    文              │
│    │（對象）  │  （新臺幣）          │                          │
├──┼─────┼───────────┼─────────────┤
│ 一 │九十七年五│賴明照於左列時間以其行│乙○○販賣第二級毒品，處有│
│    │、六月間某│動電話門號0000000000號│期徒刑柒年貳月。扣案如附表│
│    │日，在桃園│與被告聯繫，告知欲購買│二編號一所示之甲基安非他命│
│    │縣八德市龍│四千元重量約一公克甲基│沒收銷燬之；扣案如附表二編│
│    │宮街與龍江│安非他命，被告即基於販│號一所示之空包裝袋及編號三│
│    │路交叉口（│賣第二級毒品甲基安非他│、四所示之物均沒收；未扣案│
│    │賴明照）  │命之犯意而應允後，旋於│因販賣第二級毒品犯罪所得之│
│    │          │同日依約前往左列地點交│財物新臺幣肆仟元沒收之，如│
│    │          │付甲基安他命予賴明照，│全部或一部不能沒收時，以其│
│    │          │賴明照則同時給付四千元│財產抵償之。              │
│    │          │予被告。              │                          │
├──┼─────┼───────────┼─────────────┤
│ 二 │上開編號一│賴明照於左列時間以其行│乙○○販賣第二級毒品，處有│
│    │所示之九十│動電話門號0000000000號│期徒刑柒年貳月。扣案如附表│
│    │七年五、六│與被告聯繫，告知欲購買│二編號一所示之甲基安非他命│
│    │月間某日後│四千五百元重量約一公克│沒收銷燬之；扣案如附表二編│
│    │經過一星期│甲基安非他命，被告即基│號一所示之空包裝袋及編號三│
│    │後某日，在│於販賣第二級毒品甲基安│、四所示之物均沒收；未扣案│
│    │桃園縣八德│非他命之犯意而應允後，│因販賣第二級毒品犯罪所得之│
│    │市○○街與│旋於同日依約前往左列地│財物新臺幣肆仟伍佰元沒收之│
│    │龍江路交叉│點交付甲基安他命予賴明│，如全部或一部不能沒收時，│
│    │口（賴明照│照，賴明照則同時給付四│以其財產抵償示之物均沒收。│
│    │）        │千五百元予被告。      │                          │
├──┼─────┼───────────┼─────────────┤
│ 三 │上開編號二│賴明照於左列時間以其行│乙○○販賣第二級毒品，處有│
│    │所示之時間│動電話門號0000000000號│期徒刑柒年貳月。扣案如附表│
│    │後約十五日│與被告聯繫，告知欲購買│二編號一所示之甲基安非他命│
│    │（約九十七│五千元重量約一公克甲基│沒收銷燬之；扣案如附表二編│
│    │年六月間某│安非他命，被告即基於販│號一所示之空包裝袋及編號三│
│    │日），在桃│賣第二級毒品甲基安非他│、四所示之物均沒收；未扣案│
│    │園縣八德市│命之犯意而應允後，旋於│因販賣第二級毒品犯罪所得之│
│    │龍宮街與龍│同日依約前往左列地點交│財物新臺幣參仟元沒收之，如│
│    │江路交叉口│付甲基安他命予賴明照，│全部或一部不能沒收時，以其│
│    │（賴明照）│賴明照則同時給付三千元│財產抵償之。              │
│    │          │予被告，餘二千元賴明照│                          │
│    │          │以賒帳方式為之，迄今尚│                          │
│    │          │未給付。              │                          │
├──┼─────┼───────────┼─────────────┤
│ 四 │九十八年三│A1經由真實姓名年籍不詳│乙○○販賣第二級毒品，處有│
│    │月間某日，│之友人「阿茂」介紹，與│期徒刑柒年貳月。扣案如附表│
│    │在被告位於│「阿茂」於左列時間至被│二編號一所示之甲基安非他命│
│    │桃園縣八德│告左列住處，告知欲購買│沒收銷燬之；扣案如附表二編│
│    │市榮友新村│一千元重量約○點三公克│號一所示之空包裝袋及編號三│
│    │四○號住處│甲基安非他命，被告即基│所示之物均沒收；未扣案因販│
│    │（A1）    │於販賣第二級毒品甲基安│賣第二級毒品犯罪所得之財物│
│    │          │非他命之犯意而應允後，│新臺幣壹仟元沒收之，如全部│
│    │          │旋即交付甲基安他命予  │或一部不能沒收時，以其財產│
│    │          │A1，一千元則由「阿茂」│抵償之。                  │
│    │          │當場交付予被告。      │                          │
├──┼─────┼───────────┼─────────────┤
│ 五 │九十八年二│范源仁與真實姓名年籍不│乙○○販賣第二級毒品，處有│
│    │月間某日下│詳之友人「阿原」於左列│期徒刑柒年貳月。扣案如附表│
│    │班時，在被│時間至被告左列住處，告│二編號一所示之甲基安非他命│
│    │告位於桃園│知欲購買五百元重量約○│沒收銷燬之；扣案如附表二編│
│    │縣八德市榮│點一公克甲基安非他命，│號一所示之空包裝袋及編號三│
│    │友新村四○│被告即基於販賣第二級毒│所示之物均沒收；未扣案因販│
│    │號住處（范│品甲基安非他命之犯意而│賣第二級毒品犯罪所得之財物│
│    │源仁）    │應允後，旋即交付甲基安│新臺幣伍佰元沒收之，如全部│
│    │          │他命予范源仁，范源仁則│或一部不能沒收時，以其財產│
│    │          │同時交付五百元予被告。│抵償之。                  │
├──┼─────┼───────────┼─────────────┤
│ 六 │九十七年五│賴秋燕於左列時間以其胞│乙○○販賣第二級毒品，處有│
│    │、六月間某│兄賴明照所有之行動電話│期徒刑參年捌月。扣案如附表│
│    │日，在被告│門號000000 0000號與被 │二編號一所示之甲基安非他命│
│    │位於桃園縣│告聯繫，告知欲購買三千│沒收銷燬之；扣案如附表二編│
│    │八德榮安新│五百元重量約一公克甲基│號一所示之空包裝袋及編號三│
│    │村四○號住│安非他命，被告即基於販│、四所示之物均沒收；；未扣│
│    │處巷口（賴│賣第二級毒品甲基安非他│案因販賣第二級毒品犯罪所得│
│    │秋燕）    │命之犯意而應允後，旋於│之財物新臺幣參仟伍佰元沒收│
│    │          │同日在左列地點交付甲基│之，如全部或一部不能沒收時│
│    │          │安他命予賴秋燕，賴秋燕│，以其財產抵償之。        │
│    │          │則同時給付三千五百元予│                          │
│    │          │被告。                │                          │
├──┼─────┼───────────┼─────────────┤
│ 七 │九十七年十│賴秋燕於左列時間以其胞│乙○○販賣第二級毒品，處有│
│    │月間某日，│兄賴明照所有之行動電話│期徒刑柒年貳月。扣案如附表│
│    │在被告位於│門號000000 0000號與被 │二編號一所示之甲基安非他命│
│    │桃園縣八德│告聯繫，告知欲購買三千│沒收銷燬之；扣案如附表二編│
│    │市榮安新村│五百元重量約一公克甲基│號一所示之空包裝袋及編號三│
│    │四○號住處│安非他命，被告即基於販│、四所示之物均沒收；未扣案│
│    │（賴秋燕）│賣第二級毒品甲基安非他│因販賣第二級毒品犯罪所得之│
│    │          │命之犯意而應允後，旋於│財物新臺幣參仟伍佰元沒收之│
│    │          │同日依約在左列地點交付│，如全部或一部不能沒收時，│
│    │          │甲基安他命予賴秋燕，賴│以其財產抵償之。          │
│    │          │秋燕則同時給付三千五百│                          │
│    │          │元予被告。            │                          │
├──┼─────┼───────────┼─────────────┤
│ 八 │九十八年五│王漢祥於左列時間以其行│乙○○販賣第二級毒品，處有│
│    │月二日前幾│動電話門號0000000000號│期徒刑參年捌月。扣案如附表│
│    │日，在被告│或以公共電話與被告聯繫│二編號一所示之甲基安非他命│
│    │位於桃園縣│，告知欲購買六千元重量│沒收銷燬之；扣案如附表二編│
│    │八德市榮友│約二公克甲基安非他命，│號一所示之空包裝袋及編號二│
│    │新村四○號│被告基於販賣第二級毒品│至三所示之物均沒收；未扣案│
│    │住處（王漢│甲基安非他命犯意而應允│因販賣第二級毒品犯罪所得之│
│    │祥）      │後，旋於同日依約在左列│財物新臺幣參仟玖佰元沒收之│
│    │          │地點交付甲基安他命予王│，如全部或一部不能沒收時，│
│    │          │漢祥，王漢祥則同時給付│以其財產抵償之。          │
│    │          │三千九百元予被告，餘二│                          │
│    │          │千一百元王漢祥以賒帳方│                          │
│    │          │式為之，迄今尚未給付。│                          │
├──┼─────┼───────────┼─────────────┤
│ 九 │上開編號八│王漢祥於左列時間以其行│乙○○販賣第二級毒品，處有│
│    │所示之九十│動電話門號0000000000  │期徒刑參年捌月。扣案如附表│
│    │八年五月二│號或以公共電話與被告聯│二編號一所示之甲基安非他命│
│    │日前幾日後│繫，告知欲購買三千二百│沒收銷燬之；扣案如附表二編│
│    │至九十八年│元重量約一公克甲基安非│號一所示之空包裝袋及編號二│
│    │五月二日間│他命，被告即基於販賣第│至三所示之物均沒收。      │
│    │某日，在被│二級毒品甲基安非他命之│                          │
│    │告位於桃園│犯意而應允後，旋於同日│                          │
│    │縣八德市榮│依約在左列地點交付甲基│                          │
│    │友新村四○│安他命予王漢祥，價金部│                          │
│    │號住處（王│分王漢祥以賒帳方式為之│                          │
│    │漢祥）    │，迄今尚未給付。      │                          │
├──┼─────┼───────────┼─────────────┤
│一○│九十八年五│王漢祥於左列時間以其行│乙○○販賣第二級毒品，處有│
│    │月二日，在│動電話門號0000000000號│期徒刑參年捌月。扣案如附表│
│    │被告位於桃│或以公共電話與被告聯繫│二編號一所示之甲基安非他命│
│    │園縣八德市│，告知欲購買六千四百元│沒收銷燬之；扣案如附表二編│
│    │榮友新村四│重量約二公克甲基安非他│號一所示之空包裝袋及編號二│
│    │○號住處（│命，被告即基於販賣第二│至三所示之物均沒收。      │
│    │王漢祥）  │級毒品甲基安非他命之犯│                          │
│    │          │意而應允後，旋於同日依│                          │
│    │          │約在左列地點交付甲基安│                          │
│    │          │他命予王漢祥，價金部分│                          │
│    │          │王漢祥以賒帳方式為之，│                          │
│    │          │迄今尚未給付。        │                          │
└──┴─────┴───────────┴─────────────┘
附表二
┌──┬─────────┬─────────────────────┐
│編號│物品名稱          │數量                                      │
├──┼─────────┼─────────────────────┤
│ 一 │甲基安非他命      │十三包（驗前總毛重十三點五九公克（空包裝總│
│    │                  │重約二點四七公克），零點零八公克已因鑑定用│
│    │                  │罄，純度九十二％，依據抽測純度值，推估驗前│
│    │                  │總純質淨重約十點二三公克）                │
├──┼─────────┼─────────────────────┤
│ 二 │帳冊              │一頁                                      │
├──┼─────────┼─────────────────────┤
│ 三 │磅秤              │一台                                      │
├──┼─────────┼─────────────────────┤
│ 四 │行動電話門號091156│一台                                      │
│    │1506號手機（含SIM │                                          │
│    │卡）              │                                          │
└──┴─────────┴─────────────────────┘

司法院資訊處製作；財團法人民間司法改革基金會備份。
